【裁判字號】    98,訴,128
【裁判日期】    980812
【裁判案由】    毒品危害防制條例
【裁判全文】
臺灣宜蘭地方法院刑事判決               98年度訴字第128號
                                       98年度訴字第370號
公  訴  人  臺灣宜蘭地方法院檢察署檢察官
被      告  甲○○
上列被告因違反毒品危害防制條例案件，經檢察官提起公訴（98
年度撤緩偵字第6號）及追加起訴（98年度偵字第188號），本院
判決如下：
    主  文
甲○○施用第一級毒品，處有期徒刑陸月，如易科罰金，以新台
幣壹仟元折算壹日；又施用第一級毒品，處有期徒刑陸月，如易
科罰金，以新台幣壹仟元折算壹日；又施用第一級毒品，處有期
徒刑陸月，如易科罰金，以新台幣壹仟元折算壹日；又施用第一
級毒品，處有期徒刑陸月，如易科罰金，以新台幣壹仟元折算壹
日。應執行有期徒刑壹年貳月，如易科罰金，以新台幣壹仟元折
算壹日。
    事  實
一、甲○○前因施用毒品案件，經本院以96年度毒聲字第24號裁
    定送觀察、勒戒，於民國96年6月15日執行完畢後，認無繼
    續施用毒品傾向，由臺灣宜蘭地方法院檢察署檢察官以96年
    度毒偵緝字第26、27號為不起訴處分確定。詎其猶不知悔改
    ，先後基於施用第一級毒品海洛因（下稱海洛因）之犯意，
    而為下列行為：(一)於96年10月7日中午11時26分許往前回溯
    24小時內某日時，在不詳處所，以將海洛因摻入香菸燃燒吸
    食煙霧之方式，施用海洛因1次；(二)於96年10月29日下午2時
    40分許往前回溯24小時內某日時，在不詳處所，以將海洛因
    摻入香菸燃燒吸食煙霧之方式，施用海洛因1次；(三)於96年
    12月11日中午12時20分許往前回溯24小時內某日時，在不詳
    處所，以將海洛因摻入香菸燃燒吸食煙霧之方式，施用海洛
    因1次；(四)於97年1月22日晚間7時許往前回溯24小時內某日
    時，在不詳處所，以將海洛因摻入香菸燃燒吸食煙霧之方式
    ，施用海洛因1次。嗣其先後於：(一)96年10月7日上午11時26
    分許，因毒品案件經警通知接受訊問，經其同意採集尿液送
    鑑定；(二)96年10月29日在宜蘭縣員山鄉公所為警盤查後，經
    其同意採集尿液送鑑定；(三)96年12月11日因竊盜案件經警通
    知到案接受訊問，經其同意採集尿液送鑑定；(四)97年1月22
    日下午5時30分許因警員至宜蘭縣宜蘭市○○○路60巷處理
    民眾糾紛，為警帶回接受訊問，經其同意採集尿液送鑑定，
    而前開4次鑑定結果均呈嗎啡陽性反應，始知悉上情。
二、案經宜蘭縣政府警察局宜蘭分局報請臺灣宜蘭地方法院檢察
    署檢察官偵查起訴及追加起訴。
    理  由
一、訊據被告甲○○於本院審理中，對於上開4次施用海洛因犯
    行均坦承不諱，且其為警先後於96年10月7日、96年10月29
    日、96年12月11日、97年1月22日採集尿液送鑑定之結果，
    均呈嗎啡陽性反應，有宜蘭縣警察局毒品犯罪嫌疑人尿液採
    驗作業管制紀錄4紙，及慈濟大學濫用藥物檢驗中心出具之
    檢驗總表4紙在卷可證。又按諸一般人服用毒品海洛因後經
    人體代謝，約30分鐘後會在尿液中檢驗出嗎啡，百分之八十
    的代謝物，會在24小時內排出，但如果吸食量較大或代謝較
    慢者，72小時內仍有可能自尿液中測出微量嗎啡反應，有法
    務部調查局92年8月18日調科壹字第09262609080號函附卷可
    稽，足認被告於為警採尿往前回溯24小時內，應有施用海洛
    因之犯行。又被告前因施用毒品案件，經本院以96年度毒聲
    字第24號裁定送觀察、勒戒，於96年6月15日執行完畢後，
    認無繼續施用毒品傾向，由臺灣宜蘭地方法院檢察署檢察官
    以96年度毒偵緝字第26、27號為不起訴處分確定，有卷附臺
    灣高等法院被告前案紀錄表可參。依上所述，本件事證明確
    ，被告施用毒品犯行堪以認定，應依法論科。
二、查海洛因為毒品危害防制條例第2條第2項第1款所規定之第
    一級毒品，不得擅自施用，核被告前開4次施用海洛因之行
    為，均係犯毒品危害防制條例第10條第1項施用第一級毒品
    罪。被告施用行為前持有海洛因之低度行為，為其施用之高
    度行為所吸收，不另論罪。被告前開4次施用海洛因犯行，
    犯意各別，行為互殊，應予分論併罰。爰審酌被告前經毒品
    危害防制條例觀察、勒戒程序後，竟再犯本件施用毒品犯行
    ，惟念其坦承犯行，態度良好及施用情形等一切情狀，就其
    所犯上開4罪分別量處如主文所示之刑，並定其應執行之刑
    ，以示懲儆。按司法院大法官會議釋字第662號解釋：「中
    華民國九十四年二月二日修正公布之現行刑法第四十一條第
    二項，關於數罪併罰，數宣告刑均得易科罰金，而定應執行
    之刑逾六個月者，排除適用同條第一項得易科罰金之規定部
    分，與憲法第二十三條規定有違，並與本院釋字第三六六號
    解釋意旨不符，應自本解釋公布之日起失其效力。」故對於
    數罪併罰，數宣告刑均得易科罰金，而定應執行之刑超過6
    個月之案件，依司法院釋字第366號、662號解釋意旨，仍得
    易科罰金，爰就被告所犯上開4罪之宣告刑及應執行刑均諭
    知易科罰金之折算標準。
據上論斷，應依刑事訴訟法第299條第1項前段，毒品危害防制條
例第10條第1項，刑法第11條前段、第41條第1項前段、第51條第
5款，判決如主文。
本案經檢察官郭欣怡到庭執行職務
中    華    民    國    98    年    8     月    12    日
                  刑事第四庭審判長法  官  林楨森
                                  法  官  蔡仁昭
                                  法  官  辜漢忠
以上正本證明與原本無異。
如不服本判決應於收受送達後十日內向本院提出上訴書狀，並應
敘述具體理由；其未敘述上述理由者，應於上訴期間屆滿後二十
日內向本院補提理由書(均須按他造當事人之人數附繕本)「切勿
逕送上級法院」。
                                  書記官  許麗汝
中    華    民    國    98    年    8     月    13    日
附錄本案論罪科刑法條：
毒品危害防制條例第10條第1項
施用第一級毒品者，處6月以上5年以下有期徒刑。


司法院資訊處製作；財團法人民間司法改革基金會備份。
